【裁判字號】    95,基小,2298
【裁判日期】    951220
【裁判案由】    清償債務
【裁判全文】
臺灣基隆地方法院基隆簡易庭小額民事判決
原      告  聯邦商業銀行股份有限公司
法定代理人  甲○○
訴訟代理人  吳佩柔
            陳亮宇
被      告  乙○○
上列當事人間請求清償債務事件，本院於95年12月13日言詞辯論
終結，判決如下：
    主  文
被告應給付原告新臺幣壹萬貳仟伍佰肆拾捌元，及自九十五年七
月一日起至九十五年七月三十日，按週年百分之十八‧二五計算
之利息，暨自九十五年七月三十一日起至清償日止，按週年百分
之三‧七五計算之違約金。
原告其餘之訴駁回。
訴訟費用新臺幣壹仟貳佰壹拾元由被告負擔。
本判決命被告給付部分，得假執行。
    事實及理由
一、本件原告主張之原因事實為：被告於92年6月19 日與原告訂
    立消費貸款契約後，陸續向原告多筆借款，截至最後繳款日
    95年6月29 日止結算所積欠原告之消費貸款本金新臺幣（下
    同）12,548 元及如主文第1項之約定利息及按週年百分之20
    計算之違約金，因予起訴請求被告如數給付。
二、原告主張之事實，核與其提出之申請書、約定書、融資查詢
    表等影本相符，足信為真實。
三、惟按約定之違約金過高者，法院得減至相當之數額，民法第
    252 條定有明文，故約定之違約金苟有過高情事，法院即得
    依此規定核減至相當之數額；又是否相當須依一般客觀事實
    、社會經濟情況及當事人所受損害，債權人可得享受之一切
    利益為衡量標準，最高法院49年台上字第807 號、51年台上
    字第19號判例可資參照。經查被告本有依約給付部分本息，
    遲至95年6月29 日始停止支付，所欠本金僅12,548元，兩造
    間之約定違約金高達週年百分之20，確實過高，爰審酌上開
    客觀事實、社會經濟情況等情事，認應核減為週年百分之3.
    75 計算，則原告訴請被告給付如主文第1項所示之金額、利
    息及違約金，洵屬正當，應予准許，至逾此部分之請求，為
    無理由，應予駁回。
四、依民事訴訟法第436條之23、第436條第2項、第385 條第1項
    前段、第79條、第436條之19第1項、第436條之20 規定，判
    決如主文。
中    華    民    國    95    年    12    月    20    日
                  基隆簡易庭法  官  李木貴
以上正本係照原本作成。
對於本件判決如有不服，應於收受送達後20日內向本院提出上訴
書狀，上訴於本院合議庭，並按他造當事人之人數附具繕本。
當事人之上訴，非以判決違背法令為理由不得為之，上訴狀應記
載上訴理由，表明下列各款事項：
(一)原判決所違背之法令及其具體內容。
(二)依訴訟資料可認為原判決有違背法令之具體事實。
中    華    民    國    95    年    12    月    20    日
                            書記官  林蔚菁


司法院資訊處製作；財團法人民間司法改革基金會備份。
